臺灣臺北地方法院民事判決　　　　　　　96年度訴字第4662號
原　　　告　乙○○
訴訟代理人　陳峰富律師
　　　　　　李金樺律師
　　　　　　張晴玲律師
被　　　告　許淯
　　　　　　　　　　　　-1號.
被　　　告　大都會汽車客運股份有限公司
法定代理人　甲○○
共　　　同
訴訟代理人　李振燦律師
複 代理 人　陳豪杉律師
　　　　　　陳志誠律師
上列當事人間侵權行為損害賠償事件，經本院刑事庭移送前來，
本院於96年11月26日言詞辯論終結，判決如下：
    主      文
被告應連帶給付原告新臺幣佰玖拾柒萬仟伍佰玖拾壹元，其
中佰玖拾伍萬零佰伍拾壹元部分自民國九十五年十二月十八
日起，其中貳萬參仟貳佰肆拾元部分自民國九十六年十月五日起
，均至清償日止，按年息百分之五計算之利息。
原告其餘之訴駁回。
訴訟費用由被告連帶負擔五分之三；餘由原告負擔。
本判決原告勝訴部分，以新臺幣壹佰貳拾玖萬壹仟貳佰元或同面
額之無記名可轉讓定期存單供擔保後，得假執行。但被告如以新
臺幣佰捌拾柒萬仟伍佰玖拾壹元為原告預供擔保，得免為假
執行。
原告其餘假執行之聲請駁回。
    事實及理由
甲、程序方面：
    按訴狀送達後，原告不得將原訴變更或追加，但基礎事實同
    一者、擴張或減縮應受判決事項之聲明者，不在此限，民事
    訴訟法第255條第1項第2款、第3款定有明文。本件原告起訴
    時原請求被告連帶給付新臺幣（下同）462 萬7359元及法定
    利息（見附民卷第1 頁），嗣以書狀擴張應受判決之聲明，
    請求被告連帶給付690 萬5507元，及其中665 萬5230元部分
    自95年12月18日起，其中24萬277 元部分自96年10月5 日起
    ，均至清償日止計算之法定利息（見本院卷第275 頁），核
    原告所為請求金額之增加，應屬聲明之擴張，且係基於同一
    侵權行為基本事實所生之損害，揆諸前開法條所示，並無不
    合，應予准許。
乙、實體方面：
一、原告主張：被告許淯係被告大都會汽車客運股份有限公司
    （下稱大都會公司）所僱用之司機，從事旅客運送業務，於
    民國94年10月7 日晚間8 時40分許，駕駛車號AG-271號營業
    用大客車，沿臺北市○○街由西往東方向行駛，行經臺北市
    ○○街與公園路口時，疏未注意，貿然左轉，適伊騎乘AFO-
    258 號重型機車沿臺北市○○街由東往西直行，二車發生碰
    撞，致伊人車倒地，受有右側脛骨平台粉碎性骨折、右側手
    臂、手背及右側小腿撕裂傷、右肩擦傷、右額頭瘀青、左眼
    玻璃體出血之傷害，經送醫診治，仍有右膝粉碎性骨折致機
    能喪失、左腕部攣縮無法旋轉及背屈、前臂肌肉神經受傷致
    腕部下垂、前臂旋轉機能喪失無法自由抓取之重傷害。系爭
    事故責任經鑑定認被告許淯為肇事主因，其自應負損害賠
    償之責。又被告大都會公司係許淯之僱用人，應依民法第
    188 條連帶負損害賠償責任。伊為因系爭車禍經台大醫院鑑
    定結果，殘障等級11，勞動能力減損百分之三八點四五，於
    手術及住院期間支出費用24萬4079元、出院後持續治療費用
    16萬8470元、增加生活所需費用（包括交通費、營養補充及
    醫療器材費用、看護費）35萬8978元、車禍前2 年喪失勞動
    能力144 萬元及第3 年起至法定退休時止減損勞動能力315
    萬8580元、慰撫金150 萬元，爰依侵權行為法律關係，請求
    被告如數連帶賠償。併聲明：(一)被告應連帶給付原告690 萬
    5507元，及其中665 萬5230元部分自95年12月18日起，其中
    24萬277 元部分自96年10月5 日起，均至清償日止計算之法
    定利息。(二)願供擔保請准宣告假執行。
二、被告則以：系爭車禍原告疑有行車違反時速限制之過失，原
    告對本件損害與有過失；又原告主張支出手術費及住院費用
    ，將記帳金額與自負金額重複計算，實際損害應為6 萬1590
    元；出院後持續治療費用部分應為2 萬735 元，未剔除健保
    負擔及與本件無關之消化係內科、皮膚科、泌尿科及診斷證
    明書部分支出；原告主張需施行2 次手術花費10萬元，未舉
    證以實其說；又主張計程車資部分，不爭執3 萬625 元，另
    有2070元單據未載明日期及目的地，應予剔除；就原告主張
    營養補充費用及醫療器材費用部分，除3 萬4850元部分不爭
    執外，其餘費用不具必要性，且品名多不明確，應予扣除；
    另購買血壓計、血糖機之6760元與原告傷勢無關，亦應剔除
    ；不爭執住院期間看護費用3 萬2000元，其餘應由原告舉證
    。原告係擔任主管職務，本件車禍應無減損其勞動能力。台
    大醫院鑑定原告殘廢等級為11，並未考慮原告教育程度、技
    能、社會經驗、工作內容等，並無理由；另原告請求慰撫金
    過高等語置辯。併聲明：(一)原告之訴及假執行之聲請均駁回
    。(二)如受不利判決，願供擔保請准宣告免假執行。
三、查被告許淯係被告大都會公司僱用之司機，於上開時地駕
    駛公車，疏未注意，貿然左轉，與原告騎乘AFO-258 號重型
    機車發生碰撞，致原告人車倒地，受有右側脛骨平台粉碎性
    骨折、右側手臂、手背及右側小腿撕裂傷、右肩擦傷、右額
    頭瘀青、左眼玻璃體出血之傷害，經送醫診治，仍有右膝粉
    碎性骨折致機能喪失、左腕部攣縮無法旋轉及背屈、前臂肌
    肉神經受傷致腕部下垂、前臂旋轉機能喪失無法自由抓取等
    傷害，為兩造所不爭執，且有台大醫院及萬芳醫院出具之診
    斷證明書、交通大隊事故肇事原因初步分析研判表、現場圖
    、鑑定意見書及現場照片可稽（見附民卷第13至18頁、第20
    至26頁、第161 頁），被告許淯因業過過失重傷害案件，
    經本院於96年1 月26日以95年交易字第719 號判處有期徒刑
    6 月，嗣減為有期徒刑3 月，如易科罰金以銀元300 元即新
    臺幣900 元折算1 日確定，有該刑事判決書可考（見北調卷
    第4 至5 頁），復經本院依職權調閱該刑事卷宗查閱無訛，
    應信為真實。被告雖辯稱：二車發生碰撞後，原告騎乘機車
    竟自該公車車頭滑行至車尾後方能停止，原告疑有超速，對
    於本件車禍發生與有過失云云，惟查：據原告於談話紀錄略
    以：「當時行車速率約30-40 公里/ 小時」，並未逾越速限
    50公里，且參照道路交通事故現場圖及照片所示，事故後被
    告駕駛公車車頭朝東北方車身約呈45度停於肇事路口內跨北
    側之行人穿越道，左前車角距公園路西側路緣10公尺，左後
    車角距公園路西側路緣2.8 公尺且距貴陽街北側路緣1.6 公
    尺，原告機車車頭朝西左倒於公車後方，前輪軸距貴陽街北
    側路緣4 公尺且距公園路西側路緣3 公尺，後輪軸距貴陽街
    北側路緣4.2 公尺，及公車右前車頭碰撞損壞且右側車身前
    段有刮擦痕，原告機車為前車頭毀損等情，應認兩車撞擊後
    ，被告公車仍繼續朝原行進方向運動，且似於行進中再與原
    告機車發生第2 次碰觸，最終停於現場圖所示位置，原告機
    車似有向左閃避之擦做，於撞擊後與被告公車右側車身擦撞
    偏左，繼續往其行向前進並倒於現場圖所示位置，此乃物理
    運動慣性始然，是依車損及撞擊後現場車輛位置，難認原告
    有何超速情形，是被告上開所辯，尚難採信。
四、按汽車行駛至交叉路口，轉彎車應讓直行車先行，道路交通
    安全規則第102 條第1 項第7 款定有明文。被告許淯駕駛
    大客車負有前開注意義務，於行經前開道路時，依當時天後
    晴，夜間有照明、市區道路、限速50公里，交叉路（四岔路
    ）、行車管制號誌，並無不能注意之情事，竟貿然左轉未讓
    直行由原告所騎乘之機車先行，兩車發生碰撞，致原告受有
    上開重傷害，被告許淯對於本件車禍發生有過失至明，是
    原告主張其所受之傷害與被告許淯上開侵權行為間有相當
    因果關係等語，自屬有據。
五、次按因故意或過失，不法侵害他人之權利者，負損害賠償責
    任。又不法侵害他人之身體或健康者，對於被害人因此喪失
    或減少勞動能力或增加生活上之需要時，應負損害賠償責任
    。不法侵害他人之身體、健康、名譽、自由、信用、隱私、
    貞操，或不法侵害其他人格法益而情節重大者，被害人雖非
    財產上之損害，亦得請求賠償相當之金額。民法第184 條第
    1 項前段、第193 條第1 項、第195 條第1 項前段分別定有
    明文。而受僱人因執行職務，不法侵害他人之權利者，由僱
    用人與行為人連帶負損害賠償責任。民法第188 條第1 項亦
    有規定。查被告許淯為被告大都會公司僱用之司機，駕駛
    該公司配置之車輛執行職務之際不慎與原告騎乘機車發生碰
    撞，致原告受有上開傷害，為被告所不爭執，被告大都會公
    司復未舉證就選任受僱人及監督其職務之執行，已盡相當之
    注意或縱加以相當之注意而仍不免發生損害，則原告依民法
    第188 條第1 項前段規定，請求被告臺北客運公司連帶負賠
    償責任，自有所憑。茲就原告請求賠償之項目及金額分述如
    下：
  (一)關於手術及住院期間醫療費用部分：
  1.原告主張因本件交通事故，支出手術及住院期間醫療費用24
    萬4079元（含健保給付18萬2489元，自付額6 萬1590元），
    並提出醫療費用單據為證（見附民卷第32至36頁）。被告則
    以：上開金額係將記帳金額及自付額重複計算，實際損害應
    為6 萬1590元等語置辯。
  2.按全民健康保險法第82條規定，保險對象因汽車交通事故，
    經本保險提供醫療給付者，本保險之保險人得向強制汽車責
    任保險之保險人代位請求該項給付。又強制汽車責任保險法
    第30條並規定，保險人依本法規定給付之保險金，視為加害
    人或被保險人之損害賠償金額之一部；加害人或被保險人受
    賠償請求時得扣除之。是加害人或強制汽車責任保險之被保
    險人於該範圍內之損害賠償責任即因而解免，全民健康保險
    被保險人於該範圍內，對於加害人之損害賠償請求權亦因之
    而喪失。經查：本件原告主張之手術及住院期間醫療費用，
    其中18萬2489元部分係屬全民健康保險局提供之醫療給付，
    依上開說明，原告即不得再為請求，是原告請求6 萬1590元
    部分（計算式：244,079 －182,489= 61,590）， 為有理由
    ，應予准許，逾此部分，即無憑據，不應准許。並自起訴狀
    送達被告之翌日起計算利息。
  (二)關於出院後醫療費用部分：
  1.原告主張因本件交通事故，出院後持續醫療費用為16萬8470
    元（含回診醫療費健保給付3 萬8499元、自付額2 萬9971元
    及預估第二次手術費用10萬元），並提出醫療費用單據為憑
    （見附民卷第37至40頁、第41至62頁、第72、83、90、95、
    108 、142 頁、第145 至149 頁、第151 至154 頁、本院卷
    第155 至158 頁、第161 、164 、169 、171 、173 頁、第
    175 至177 頁、第213 至216 頁）。被告則以：應剔除與本
    件無關之皮膚科、泌尿科及消化系內科醫療費及診斷證明書
    費用，另第二次手術費用10萬元部份，原告亦未舉證以實其
    說等語。
  2.經查，原告主張之上開醫療費用中，其中健保給付3 萬8499
    元部份，如前所述，原告已無請求權，應予扣除。又原告提
    出之醫療費用單據中，關於94年11月25日、94年12月2 日、
    94年12月15日之單據，其中共有2070元部分係同一筆醫療費
    用重複列舉（見附民卷第44、154 、45、146 、147 頁、本
    院卷第155 至158 頁），應予扣除。
  3.再者，侵權行為損害賠償之債，須損害之發生與加害人之故
    意或過失加害行為間有相當因果關係，始能成立。所謂相當
    因果關係，係以行為人之行為所造成之客觀存在事實，依經
    驗法則，可認通常均可能發生同樣損害之結果而言；如有此
    同一條件存在，通常不必皆發生此損害之結果，則該條件與
    結果並不相當，即無相當因果關係；不能僅以行為人就其行
    為有故意過失，即認該行為與損害間有相當因果關係。查依
    原告提出之醫療費用單據所示，95年4 月26日、11月16日、
    11月20日等3 筆金額合計1406元之支出，分別係皮膚科、泌
    尿科及消化系內科之醫療費用（見附民卷第52、40、60 頁
    ），依原告提出診斷證明書所載傷勢，已難認該部分醫療費
    用與系爭車禍有何關連，原告復未能提出其他事證證明其至
    上開科別就診與系爭車禍間究有何相當因果關係，則原告主
    張上開醫療費用亦屬因本件事故所受損害云云，即無足取。
  4.又原告主張之醫療費用中，其中2605元部份係屬診斷證明書
    之支出（見附民卷第37、39、42、43、46、47、49、52、55
    、56、58、61、62、83、90、108 、149 頁、第151 至153
    頁，本院卷第173 、175 頁、第214 至216 頁），此係原告
    為訴訟上舉證其損害所必要，難謂與本件侵權行為無相當因
    果關係，應予准許，被告辯稱：此部分費用應予扣除云云，
    應無足採。
  5.另原告主張之預期第二次手術費用10萬元部分，並未提出證
    據以實其說，且尚難謂係原告因本件車禍所受損害，此部分
    請求即無憑據，不應准許。
  6.綜上，原告請求之出院後持續醫療費用，扣除上開健保給付
    、重複請求、皮膚科、泌尿科、消化系內科醫療費及第二次
    手術費用不應准許外，其餘26,495元部分（168,470 －38,
    499 －2,070 －1,406 －100,000=26,495）為有理由，應予
    准許。又上開23,890元醫療費中之4,505 元部分，係原告於
    起訴後追加請求者，故此部分利息應自96年10月5 日起算，
    其餘21,990元部份（26,495－4,505=21,990）之利息則自起
    訴狀送達被告之翌日起算。
  (三)關於增加生活所需費用部分：
  1.關於交通費用部分：
    原告主張其因本件交通事故多次回診，支出計程車資3 萬
    8885元，並提出計程車資收據為證（見附民卷第42頁、第63
    至118 頁、第140 、141 、143 、144 、148 、150 、155
    、156 頁、本院卷第159 、160 、162 、163 頁、第165 至
    168 頁、第170 、172 、174 、178 、217 頁）。被告則以
    ：其中5 筆金額合計2,070 元之收據並未表明目的地，應予
    剔除等語。經查，原告提出之計程車資收據中，94年12月20
    日、95年1 月26日、95年4 月26日、95年11月16日及95 年
    11月22日等5 紙金額合計2070元之收據並未載明該次搭乘之
    目的地（見附民卷第140 、68、115 、71、70頁），原告復
    未提出其他證據證明上開計程車資確係因回診而支出，實難
    認上開計程車資之支出與本件事故有何關聯，應予扣除。再
    者，原告所提請求確有單據為證者為3 萬6400元，餘415 元
    部份則無單據證明（見本院卷第174 、178 、191 頁，原告
    所提明細表中關於計程車費之記載，96 年8月13日、96年8
    月15日、96年8 月20日之計程車費分別為225 元、535 元及
    120 元，合計880 元。惟依原告所提單據記載，96年8 月13
    日之計程車費應為215 元，96年8 月15 日 則無單據證明，
    96年8 月20日之計程車費則為250 元，合計僅465 元，較原
    告主張短少415 元，故原告請求中415 元部分無單據證明）
    ，是原告請求於3 萬6400元之範圍內有理由，應予准許，逾
    此部分應予駁回。又上開3 萬6,400 元計程車費中之5,775
    元部分，係原告於起訴後追加請求者，故此部分利息應自96
    年10月5 日起算，其餘30,625元部份之利息則自起訴狀送達
    被告之翌日起算。
  2.關於營養補充及醫療器材費用部分：
    原告主張其因本件交通事故，支出營養補充及醫療器材費用
    7 萬1823元，並提出發票及收據為證（見附民卷第121至138
    頁、第157 頁、本院卷第179 至187 頁、第222 頁）。被告
    則以：其中5800元之支出為血壓計及血糖機之費用，與本件
    事故無關，應予剔除等語。經查：依原告所提96年7 月21日
    之發票所示，該筆費用係向訴外人宏康醫療器材有限公司購
    買血壓計及血糖機而支出（見本院卷第186 頁），原告因本
    件車禍受傷何以需購買上開醫療器材，未據原告舉證以實其
    說，難認上開費用支出與本件事故有相當因果關係，該部分
    支出應予剔除，是原告請求6 萬6023元（71,823-5,800=66,
    023）， 為有理由，自應准許。又上開6 萬6023元中之1 萬
    2960元部分，係原告於起訴後追加請求者，故此部分利息應
    自96年10月5 日起算，其餘5 萬3063元部份之利息則自起訴
    狀送達被告之翌日起算。
  3.關於看護費部分：
    原告主張其因本件交通事故，所受看護費之損害為24萬8000
    元（含自94年10月7 日起至94年11月9 日止，實際支出之看
    護費6 萬4000元，及自94年11月9 日起至95年2 月9 日止共
    92日，每日以2000元計算，由原告家人照顧所受相當於看護
    費之損害18萬4000元），並提出看護中心收款單為證（見附
    民卷第119 頁）。被告則以：依診斷證明書所載，原告僅須
    於手術後看護3 個月，僅至95年1 月6 日止，其餘請求無理
    由，應予駁回等語。經查：依原告所提台大醫院診斷證明書
    （見本院卷第271 頁）所載，原告係於「94年10月13日在本
    院接受手術，於手術後需旁人協助照顧3 個月」，則自手術
    之翌日起算3 個月期間（即自94年10月14日起至95年1 月13
    日止共65日），即為原告需由旁人照顧之期間，是原告請求
    被告賠償看護費19萬4000元【計算式：64,000 +（2,000x65
    ）=194,000】，為有理由，應予准許，逾此部分，即無憑據
    ，應予駁回。
  (四)喪失或減少勞動能力之損害：
  1.查原告因本件車禍，受有右側脛骨平台粉碎性骨折、右側手
    臂、手背及右側小腿撕裂傷、右肩擦傷、右額頭瘀青、左眼
    玻璃體出血之傷害，經送醫診治，仍有右膝粉碎性骨折致機
    能喪失、左腕部攣縮無法旋轉及背屈、前臂肌肉神經受傷致
    腕部下垂、前臂旋轉機能喪失無法自由抓取之重傷害，業如
    前述，顯然不宜從事勞動、負重工作，經本院函請台大醫院
    鑑定結果，原告患膝最終活動範圍為0-30度屈曲，因此依勞
    保殘廢給付標準為「顯著運動障礙」，其病況符合上述規定
    之第143 項「一下肢三大關節中，有一大關節遺存顯著運動
    障礙」之情形，殘障等級11，此有該院96年8 月23日校附醫
    秘字第0960002577號函可稽（見本院卷第71頁）。原告於事
    發前擔任冷凍空調設備主管職務，依其工作性質，尚須一定
    體力勞動，則原告勞動能力已有減損，應堪認定。原告主張
    於車禍後需長期休養，復健2 年，共損失144 萬元云云，惟
    被告所否認，且原告提出之台大醫院診斷證明書或僅載明不
    宜勞動、負重工作2 年，或記載建議柺杖助行，並需休養1
    年為宜，暫時無法工作等詞（見附民卷第15頁、本院卷第
    279 至280 頁），非謂原告於車禍後2 年內已喪失勞動能力
    ，是原告此部分請求，即無可取。
  2.又原告主張其於車禍發生時為42歲（51年12月28日生），原
    任職京宮企業有限公司冷凍空調主管，年薪72萬元，業據提
    出93年度扣繳憑單（見附民卷第158 頁），復為被告所不爭
    執，應信為真。又原告因本件車禍所受傷害，依勞工保險殘
    廢給付標準表第143 項列載為第11級障害，減少勞動能力為
    百分之卅八點四五，以退休年齡為60歲計算，自94年10月至
    勞工強制退休年齡60歲退休止，尚可工作18年，以喪失勞動
    能力百分之三八點四五計算，原告得主張之減少勞動能力之
    金額為348 萬9083元【720,000 ×0.3845（即每年減少之金
    額）×12. 00000000（18年之霍夫曼系數）=3,489,083（小
    數點以下四捨五入）】。是原告據此請求勞動力減損部分，
    應予准許。逾此範圍，為無理由，不應准許。
  (五)慰撫金部分：
  1.按受僱人因執行職務不法侵害他人之人格權，被害人受有非
    財產上之損害，請求該受僱人及其僱用人連帶賠償相當金額
    之慰撫金時，法院對於慰撫金之量定，應斟酌兩造（包括負
    連帶賠償責任之僱用人在內）之身分地位及經濟狀況等關係
    定之，不宜單以被害人與實施侵權行為之受僱人之資力為衡
    量之標準（最高法院75年度台上字第2164號判決參照）。
  2.查原告因本件車禍受有上開傷害，仍持續門診繼續追蹤，造
    成終生輕度肢障，除需長期忍受身體不適，更因此減損工作
    能力，並增加生活上之不便及支出，精神確受極大痛若，其
    請求精神慰撫金，於法並無不合。本院斟酌原告所受傷害之
    程度，及兩造之身分、地位、經濟能力（原告有投資1 筆，
    95年度利息收入4 萬7058元，財產總額25萬元；被告許淯
    95年度所得總額37萬8462元，另有投資1 筆，財產總額10萬
    元；被告大都會公司係大眾運輸業者，94 年 營業毛利約1
    億餘元，此有稅務電子閘門財產所得調件明細表及大都會公
    司財務報表暨會計師查核報告可參，見本院卷第21至24頁、
    第241 頁）等一切情狀，認為原告請求給付精神慰撫金150
    萬元，尚屬過高，應核減為50萬元，方屬公允，逾此範圍之
    請求則不應准許。
  (六)從而，原告所得請求賠償之金額包括住院期間費用6 萬1590
    元、出院後醫療費用2 萬6495元、交通費3 萬6400元、購買
    醫療器材及營養品6 萬6023元、看護費19萬4000元、減少勞
    動能力損失348 萬9083元、慰撫金50萬元，合計為437 萬
    3591 元。
六、又原告於車禍後已領得強制汽車責任保險理賠金40萬元乙節
    ，為兩造所不爭執，並有匯款通知單可考（見本院卷第266
    頁），足信為真。依強制汽車責任保險法第32條規定：「保
    險人依本法規定給付之保險金，視為加害人或被保險人損害
    賠償金額之一部分；加害人或被保險人受賠償請求時，得扣
    除之」，原告既已自強制汽車責任保險之保險人領得前開理
    賠金，則其向被告請求之賠償金額，自應依法扣除前開理賠
    金額。
七、綜上所述，原告主張被告許淯駕駛系爭營業用大客車，因
    業務過失行為致其身體受傷害，應負賠償責任，被告大都會
    公司為被告許淯之僱用人，應與被告許淯負連帶賠償責
    任，應為可採。從而，原告依民法侵權行為之規定，請求被
    告許淯、大都會公司連帶賠償原告397 萬3591元（計算式
    ：0000000 －000000＝0000000）及 其中395 萬351 元自95
    年12月18日起，其中2 萬3240元部分自96年10月5 日起，均
    至清償日止，按年息百分之五計算之利息，為有理由，應予
    准許；原告逾此部分之請求，為無理由，不應准許。原告勝
    訴部分，兩造均陳明願供擔保，分別聲請宣告假執行或免為
    假執行，本院經審核尚無不合，爰分別酌定相當擔保金額准
    許之。至原告敗訴部分，其假執行之聲請，已失所附麗，併
    予駁回。
八、本件為判決之基礎已臻明確，兩造其餘之攻擊或防禦方法及
    未經援用之證據，經本院斟酌後，認為均不足以影響本判決
    之結果，亦與本案爭點無涉，自無逐一詳予論駁之必要，併
    此敘明。
九、據上論結：本件原告之訴，為一部有理由，一部無理由，並
    依民事訴訟法第79條、第85條第2 項、第390 條第2 項、第
    392 條第2 項，判決如主文。
中　　華　　民　　國　　96　　年　　12　　月　　21　　日
                  民事第五庭    法　官　胡宏文
以上正本係照原本作成
如對本判決上訴，須於判決送達後20日內向本院提出上訴狀
中　　華　　民　　國　　96　　年　　12　　月　　21　　日
                    　　　　　　書記官　曾寶生
